【裁判字號】    97,易,48
【裁判日期】    970229
【裁判案由】    竊盜
【裁判全文】
臺灣彰化地方法院刑事判決                97年度易字第48號
公  訴  人  臺灣彰化地方法院檢察署檢察官
被      告  甲○○
上列被告因竊盜案件，經檢察官提起公訴（96年度偵字第11494
、11595號），本院判決如下：
    主  文
甲○○犯如附表所示之罪，均累犯，各處如附表所示之刑。應執
行有期徒刑貳年，並於刑之執行前，令入勞動場所強制工作年
。
    事  實
一甲○○曾因竊盜案件，經臺灣高等法院臺中分院以82年度上訴
  字第3242號判決處有期徒刑8月，緩刑3年，緩刑期內付保護管
  束確定，緩刑未經撤銷；再因竊盜等案件，經同院以90年度上
  易字第2510號判決處有期徒刑1年、罰金銀元3千元確定，有期
  徒刑部分於民國93年2月21日（起訴書誤為93年3月10日）縮刑
  假釋期滿執行完畢。甲○○竟不知悔改，復與附表所示之人共
  同基於意圖為自己不法所有之犯意聯絡，而實行附表所示之竊
  盜行為。嗣於96年10月17日晚上11時30分許，為警在彰化縣二
  水鄉○○村○○○○○道產業道路查獲王金祥、張偉國，經彼
  等之供述，由檢察官於96年11月27日、96年12月7日先後傳喚
  甲○○、乙○○到案訊問而查獲。
二案經丙○○、丁○○、戊○○、己○○、辛○○、庚○○、壬○○訴由彰化縣警察局田中分局報告臺灣彰化地方法院檢察署
  檢察官，及同署檢察官自動檢舉偵查起訴。
    理  由
一訊據被告甲○○對於上揭犯罪事實坦承不諱，核與證人即共同
  正犯乙○○、張偉國、王金祥於警詢及檢察官偵查中之供述、
  證述相符，並與證人即告訴人丙○○、丁○○、戊○○、己○○、辛○○、庚○○、壬○○於警詢及檢察官偵查中之指訴、
  證述一致，且有扣押筆錄、贓物認領保管單、竊盜案件現場位
  置簡圖、竊盜現場與查獲現場照片附卷可稽。被告之自白與事
  實相符，堪以採信，事證明確，其犯行均堪認定。
二核被告甲○○所為，係犯如附表所示之罪。被告就附表編號6
  部分，並未結夥3人以上或攜帶兇器，公訴意旨漏未斟酌此點
  ，而認被告就此部分係犯刑法第321條第1項第3款、第4款之結
  夥3人以上攜帶兇器竊盜罪，尚有未洽，惟其基本事實同一，
  本院自應予以審理，並變更其起訴法條。又附表編號4、5、7
  部分，被告未攜帶兇器，公訴意旨漏未斟酌此點，而認被告就
  此部分係犯刑法第321條第1項第3款、第4款之結夥3人以上攜
  帶兇器竊盜罪，尚有未洽，惟此僅該條項所定竊盜加重條件之
  減少，尚無庸變更其起訴法條。被告與附表所示之其餘行為人
  間，就各該犯行，有犯意聯絡及行為分擔，均為共同正犯。被
  告所犯之罪，犯意各別，行為互異，應分論併罰。查被告曾因
  竊盜案件，經臺灣高等法院臺中分院以82年度上訴字第3242
  號判決處有期徒刑8月，緩刑3年，緩刑期內付保護管束確定，
  緩刑未經撤銷，再因竊盜等案件，經同院以90年度上易字第
  2510號判決處有期徒刑1年、罰金銀元3千元確定，有期徒刑部
  分於93年2月21日（起訴書誤為93年3月10日）縮刑假釋期滿執
  行完畢，此有臺灣高等法院被告前案紀錄表可稽，其受前揭有
  期徒刑1年之執行完畢後，5年內故意再犯本案有期徒刑以上之
  各罪，為累犯，應依刑法第47條第1項加重其刑。爰審酌被告
  素行不佳，所犯已造成被害人財產損害，附表編號1至3犯行乃
  造意者，惡性不小，惟各次損害價值非鉅，於本院審理中尚能
  坦承犯行及其他一切情狀，分別量處如附表所示之刑及定其應
  執行之刑，以資儆懲。另竊盜犯贓物犯保安處分條例第3條第1
  項規定「18歲以上之竊盜犯、贓物犯，有犯罪之習慣者，得於
  刑之執行前，令入勞動場所強制工作」，而強制工作之立法目
  的，乃旨在對於欠缺正確工作觀念或無正常工作因而有犯罪習
  慣者，強制其從事勞動，並學習一技之長及正確之謀生觀念，
  使其日後重返社會時得以適應。查被告曾有上述竊盜前科紀錄
  ，素行不佳，且其再犯本案之行為時年近40歲，於短期間犯多
  次竊盜犯行，顯見其係以行竊所得為經濟之主要來源，並有犯
  罪之習慣，僅藉刑之執行不足以根絕其惡習，爰依上開規定，
  併宣告其於刑之執行前，令入勞動場所強制工作3年。
據上論斷，應依刑事訴訟法第299條第1項、第300條，刑法第28
條、第320條第1項、第321條第1項第3款、第4款、第47條第1項
、第51條第5款，刑法施行法第1條之1，竊盜犯贓物犯保安處分
條例第3條第1項，判決如主文。
本案經檢察官吳曉婷到庭執行職務。
中    華    民    國    97    年    2     月    29    日
              刑事第四庭      法  官  廖政勝
以上正本證明與原本無異。
如不服本判決，應於判決送達後10日內，向本院提出上訴狀（須
敘述具體理由，並附繕本，上訴狀勿逕送上級法院）。
告訴人或被害人對於判決如有不服具備理由請求檢察官上訴者，
其上訴期間之計算係以檢察官收受判決正本之日期為準。
中    華    民    國    97    年    2     月    29    日
                              書記官  莊何江
附錄：
刑法第320條第1項
意圖為自己或第三人不法之所有，而竊取他人之動產者，為竊盜
罪，處5年以下有期徒刑、拘役或5百元以下罰金。
刑法第321條第1項第3款、第4款
犯竊盜罪而有左列情形之一者，處6月以上5年以下有期徒刑：
三  攜帶兇器而犯之者。
四  結夥三人以上而犯之者。
附表:
┌──┬──────────────────┬─────┬─────┐
│編號│行為態樣                            │所犯法條  │論罪科刑  │
├──┼──────────────────┼─────┼─────┤
│1   │於96年9月29日下午6時許，甲○○、簡誠│刑法第321 │甲○○結夥│
│    │宏、王金祥共同基於意圖為己不法所有之│條第1項第3│三人攜帶兇│
│    │犯意聯絡，由甲○○雇用乙○○、王金祥│款、第4款 │器竊盜，累│
│    │結夥3人攜帶甲○○所有客觀上足供為兇 │          │犯，處有期│
│    │器使之檳榔刀1把（未據扣案，下同）， │          │徒刑玖月。│
│    │在坐落南投縣名間鄉○○段749、826地號│          │          │
│    │土地上，以該把檳榔刀共同竊取丙○○所│          │          │
│    │有價值約13,000元之檳榔約50弓得手。  │          │          │
├──┼──────────────────┼─────┼─────┤
│2   │於96年10月3日下午6時許，甲○○、簡誠│刑法第321 │甲○○結夥│
│    │宏、王金祥共同基於意圖為己不法所有之│條第1項第3│三人攜帶兇│
│    │犯意聯絡，由甲○○雇用乙○○、王金祥│款、第4款 │器竊盜，累│
│    │結夥3人，攜帶甲○○所有客觀上足供為 │          │犯，處有期│
│    │兇器使之檳榔刀1把，在坐落南投縣名間 │          │徒刑玖月。│
│    │鄉○○段495地號土地上，以該把檳榔刀 │          │          │
│    │共同竊取丁○○所有價值約3,000元之檳 │          │          │
│    │榔約50弓得手。                      │          │          │
├──┼──────────────────┼─────┼─────┤
│3   │於96年9月下旬或10月上旬某日某時，石 │刑法第321 │甲○○結夥│
│    │文卿、乙○○、王金祥共同基於意圖為己│條第1項第3│三人攜帶兇│
│    │不法所有之犯意聯絡，由甲○○雇用簡誠│款、第4款 │器竊盜，累│
│    │宏、王金祥，結夥3人攜帶甲○○所有客 │          │犯，處有期│
│    │觀上足供為兇器使之檳榔刀1 把，在坐落│          │徒刑玖月。│
│    │南投縣竹山鎮○○段土地上，以該把檳榔│          │          │
│    │刀共同竊取戊○○所有價值約6,500元之 │          │          │
│    │檳榔約40弓得手。                    │          │          │
├──┼──────────────────┼─────┼─────┤
│4   │於96年10月17日晚上7時許，甲○○、簡 │刑法第321 │甲○○結夥│
│    │誠宏、張偉國、王金祥共同基於意圖為己│條第1項第4│三人以上竊│
│    │不法所有之犯意聯絡，在坐落南投縣竹山│款        │盜，累犯，│
│    │鎮○○段R884地號土地上，結夥3人以上 │          │處有期徒刑│
│    │徒手竊取己○○所有之苦瓜137 條得手。│          │捌月。    │
├──┼──────────────────┼─────┼─────┤
│5   │於96年10月17日晚上8時許，甲○○、簡 │刑法第321 │甲○○結夥│
│    │誠宏、張偉國、王金祥共同基於意圖為己│條第1項第4│三人以上竊│
│    │不法所有之犯意聯絡，在坐落彰化縣二水│款        │盜，累犯，│
│    │鄉○○○段R628Y地號土地上，結夥3人以│          │處有期徒刑│
│    │上徒手竊取辛○○所有之茄子549條得手 │          │捌月。    │
│    │。                                  │          │          │
├──┼──────────────────┼─────┼─────┤
│6   │於96年10月17日晚上9時許，甲○○、王 │刑法第320 │甲○○共同│
│    │金祥共同基於意圖為己不法所有之犯意聯│條第1項   │竊盜，累犯│
│    │絡，在坐落彰化縣二水鄉○○○段R667地│          │，處有期徒│
│    │號土地上，共同徒手竊取庚○○所有之塑│          │刑肆月。  │
│    │膠簍6只得手。                       │          │          │
├──┼──────────────────┼─────┼─────┤
│7   │於96年10月17日晚上10時許，甲○○、簡│刑法第321 │甲○○結夥│
│    │誠宏、張偉國、王金祥共同基於意圖為己│條第1項第4│三人以上竊│
│    │不法所有之犯意聯絡，在坐落南投縣名間│款        │盜，累犯，│
│    │鄉○○段R7（R847）地號土地上，結夥3 │          │處有期徒刑│
│    │人以上徒手竊取壬○○所有之木瓜435粒 │          │捌月。    │
│    │得手。                              │          │          │
└──┴──────────────────┴─────┴─────┘


司法院資訊處製作；財團法人民間司法改革基金會備份。
